【裁判字號】    99,訴,1842
【裁判日期】    991227
【裁判案由】    毒品危害防制條例
【裁判全文】
臺灣臺北地方法院刑事判決              99年度訴字第1842號
公  訴  人  臺灣臺北地方法院檢察署檢察官
被      告  王逸浩
上列被告因違反毒品危害防制條例案件，經檢察官提起公訴（99
年度毒偵字第3795號），本院判決如下：
    主  文
王逸浩施用第一級毒品，累犯，處有期徒刑拾月。
    事  實
一、王逸浩前於民國87年間因施用第一級毒品案件，經本院以87
    年度毒聲字第312 號裁定送觀察勒戒，於87年8 月27日因無
    繼續施用傾向執行完畢釋放出所，又因施用第一、二級毒品
    案件，經本院以90年度毒聲字第2200號裁定送觀察勒戒，嗣
    因認有繼續施用傾向，經本院以91年度毒聲字第1311號裁定
    送強制戒治，於91年8 月27日停止戒治釋放出所，於91年12
    月19日保護管束期滿執行完畢，又該案經檢察官起訴後，經
    本院以91年度訴字第51號判處有期徒刑7 月、4 月，並定應
    執行有期徒刑10月確定，又因施用第一級毒品案件，經本院
    以92年度訴字第615 號判處有期徒刑1 年確定，上開案件經
    接續執行，於93年10月31日縮刑期滿執行完畢；再於94年間
    ，因施用一、二級毒品案件，經本院以94年度訴字第1778號
    判處有期徒刑1 年2 月、6 月，並定應執行有期徒刑1 年6
    月確定，其經入監執行後，因九十六年度罪犯減刑條例施行
    ，其上開二罪經本院以96年度聲減字第132 號裁定減為有期
    徒刑7 月、3 月，並定應執行有期徒刑9 月確定，其因而於
    96年7 月16日減刑徒刑執行完畢出監。
二、詎王逸浩猶不知悔改，竟基於施用第一級毒品海洛因之犯意
    ，於99年9 月19晚上11時許，在其位於臺北市萬華區○○○
    路○ 段66號4 樓住處內，以將海洛因粉末置入針筒注射身體
    之方式，施用第一級毒品海洛因1 次。嗣因員警業已經由通
    訊監察掌握王逸浩施用毒品之線索，而向本院聲請核發搜索
    票及向臺灣臺北地方法院檢察署聲請核發拘票，並於99年9
    月21日上午8 時10分許，持搜索票、拘票前往其上址住處查
    獲王逸浩，並經其同意採尿送驗，呈海洛因代謝物嗎啡陽性
    反應，而查知上情。
三、案經臺北市政府警察局士林分局報請臺灣臺北地方法院檢察
    署檢察官偵查起訴。
    理  由
一、本案被告王逸浩所犯係死刑、無期徒刑、最輕本刑為3 年以
    上有期徒刑以外之罪，其於準備程序中就被訴事實為有罪之
    陳述，經法官告知簡式審判程序之旨，並聽取公訴人及被告
    之意見後，經本院依刑事訴訟法第273 條之1 第1 項之規定
    ，裁定由受命法官獨任進行簡式審判程序。又本案卷內之物
    證、書證等證據，依同法第273 條之2 規定，不受第159 條
    第1 項關於傳聞法則規定之限制，依法均有證據能力，合先
    敘明。
二、訊據被告對上揭犯罪事實均坦承不諱，又被告遭查獲時所採
    集尿液經送驗結果，呈現海洛因代謝物嗎啡陽性反應，有臺
    灣尖端先進生技醫藥股份有限公司濫用藥物尿液檢驗報告、
    臺北市政府警察局偵辦毒品案件尿液檢體委驗單各1 紙在卷
    可證（見偵卷第4 、6 頁）。從而，足認被告之前開自白與
    事實相符，應得為認定其犯罪之依據。又被告前因施用毒品
    案件，經送觀察、勒戒執行完畢，嗣於5 年內再為施用毒品
    犯行，經依法追訴、處罰，有臺灣高等法院被告前案紀錄表
    1 份附卷可參，是以，被告前因施用毒品案件，於觀察、勒
    戒期滿執行完畢後，於5 年內再為施用毒品行為，嗣再為本
    案施用第一級毒品海洛因犯行，事證明確。本案被告犯行已
    經證明，應予依法論科。
三、論罪科刑部分：
  (一)按海洛因係毒品危害防制條例第2 條第2 項第1 款所稱之第
    一級毒品，不得持有、施用。是核被告所為前揭施用海洛因
    犯行，係犯毒品危害防制條例第10條第1 項施用第一級毒品
    罪。其持有第一級毒品後進而施用，其持有毒品之低度行為
    ，應為施用毒品之高度行為所吸收，不另論罪。又被告前因
    毒品案件，於96年7 月16日執行有期徒刑完畢乙情，有臺灣
    高等法院被告前案紀錄表1 份在卷可證，其受有期徒刑之執
    行完畢後，5 年以內故意再犯本案有期徒刑以上之罪，為累
    犯，應依刑法第47條第1 項之規定，加重其刑。
  (二)爰審酌被告前因施用毒品案件，經觀察、勒戒及強制戒治執
    行完畢，及經法院論罪科刑後，仍未能徹底戒絕毒品，再犯
    本案施用毒品罪，可見其並無戒毒悔改之意，且自我克制能
    力不足，對毒品有相當之依賴性，難以回歸正常社會等情，
    並念其施用毒品，乃戕害一己之身體健康，所為尚未害及他
    人，且於犯罪後坦承犯行，犯罪後態度尚佳等一切情狀，量
    處如主文所示之刑，以資懲警。
據上論斷，應依刑事訴訟法第273 條之1 第1 項、第284 條之1
、第299 條第1 項前段，毒品危害防制條例第10條第1 項，刑法
第11條前段、第47條第1 項，判決如主文。
本案經檢察官文家倩到庭執行職務
中    華    民    國    99    年    12    月    27    日
                  刑事第十八庭  法  官  陳思帆
以上正本證明與原本無異。
如不服本判決應於收受送達後10日內向本院提出上訴書狀，並應
敘述具體理由；其未敘述上訴理由者，應於上訴期間屆滿後20日
內向本院補提理由書（均須按他造當事人之人數附繕）「切勿逕
送上級法院」。
                                書記官  林素霜
中    華    民    國    99    年    12    月    28    日
附錄本案論罪科刑所適用之法條：
毒品危害防制條例第10條
施用第一級毒品者，處6 月以上5 年以下有期徒刑。
施用第二級毒品者，處3 年以下有期徒刑。

司法院資訊處製作；財團法人民間司法改革基金會備份。
